【裁判字號】    99,破,13
【裁判日期】    990802
【裁判案由】    破產宣告
【裁判全文】
臺灣臺北地方法院民事裁定                99年度破字第13號
聲  請  人  甲○○即長紅企業股份有限公司之清算人
上列當事人聲請破產宣告事件，本院裁定如下：
    主  文
聲請駁回。
聲請程序費用由聲請人負擔。
    理  由
一、本件聲請意旨略以：長紅企業股份有限公司（以下簡稱長紅
    公司）業經臺北市政府於民國98年12月25日以府產業商字第
    09891129900 號函准予解散。聲請人係長紅公司之清算人，
    經本院以98年審司司字第314 號函准予備查在案，又長紅公
    司尚欠債權人新台幣（下同）159,442,210 元，惟聲請人檢
    查長紅公司現存資產僅約25,241元，顯然已無足賸餘財產可
    供清償債務，爰依破產法之規定，檢附臺北市政府解散備查
    函、清算人就任備查函、長紅公司之登記債權公告及債權人
    清冊、資產負債表等文件，聲請准予宣告長紅公司破產云云
    。
二、按破產，對債務人不能清償債務者，宣告之；破產宣告時屬
    於破產人之一切財產，及將來行使之財產請求權，破產宣告
    後，破產終結前，破產人所取得之財產，為破產財團；財團
    費用及財團債務，應先於破產債權，隨時由破產財產清償之
    ，破產法第57條、第82條第1 項、第97條定有明文。又法院
    就破產之聲請，以職權為必要調查，如債務人確係無財產，
    則破產財團即不能構成，無從依破產程序清理債務，參照破
    產法第148 條之旨趣，自應依同法第63條，以裁定駁回其聲
    請，司法院院字第1505號解釋可資參照。從而，如構成破產
    財團之債務人財產，明顯不足清償破產法第95條、第96條所
    列破產財團費用及財團債務時，依破產法第148 條規定，法
    院於宣告破產後，隨即須同時宣告破產程序終止，此無異徒
    增破產程序及費用之浪費，且無益於債務人及其他債權人，
    是參照前揭司法院解釋及相關說明，於此情狀，聲請宣告破
    產已無實益，自應適用同法第63條第1 項規定，以裁定駁回
    破產宣告之聲請。
三、經查，本件聲請人主張長紅公司對第三人台新國際商業銀行
    、大眾商業銀行、上海商業儲蓄銀行、華南商業銀行等所應
    負債務，共計159,442,210元，惟長紅公司目前財產僅餘25,
    241 元，此有資產負債表在卷可稽（本院卷第12頁）。長紅
    公司之財產明顯已不足支付破產財團之管理、變價及分配所
    生之費用、破產管理人報酬等財團費用項目，遑論清償任何
    債務，倘宣告聲請人破產，徒增破產程序及費用之浪費，自
    無進行破產程序實益，揆諸前開說明，無從准為破產之宣告
    。
四、依破產法第5條、民事訴訟法第95條、第78條裁定如主文。
中    華    民    國    99    年    8     月    2     日
                  民事第三庭    法  官  陳怡雯
以上正本係照原本作成。
如對本裁定抗告須於裁定送達後10日內向本院提出抗告狀，並繳
納抗告費新臺幣1,000元。
中    華    民    國    99    年    8    月    2    日
                                書記官  鄭美華

司法院資訊處製作；財團法人民間司法改革基金會備份。
